【裁判字號】    97,上易,506
【裁判日期】    971002
【裁判案由】    竊盜等
【裁判全文】
臺灣高等法院臺南分院刑事判決         97年度上易字第506號
上  訴  人
即  被  告  乙○○
上列上訴人因竊盜等案件，不服臺灣臺南地方法院97年度易字第
54號中華民國97年6月11日第一審判決（起訴案號：臺灣臺南地
方法院檢察署97年度偵字第17695號），提起上訴，本院判決如
下：
    主  文
上訴駁回。
    事  實
一、乙○○於民國 (下同)91 年間，曾犯贓物罪，經臺灣臺南地
    方法院判處有期徒刑四月確定，至92年5月2日執行完畢，又
    於94年間，再犯詐欺罪經臺灣臺南地方法院判處有期徒刑6
    月確定，而於96年2月7日執行完畢，猶不知悔改，復意圖為
    自己不法之所有，於96年12月1日20時許，騎腳踏車，在臺
    南縣關廟鄉○○段23之14號土地上，持其所有之兇器長刀1
    把為行竊之工具，竊取該土地上甲○○所有之電纜線2條共
    長約400公尺，得手後分裝在2只尼龍袋內，因無法獨自以腳
    踏車搬回，遂暫時放置於路旁，並騎上開腳踏車前往台南縣
    關廟鄉北花林進壽租屋處，請林進壽幫助搬運上開電纜線 (
    林進壽搬運贓物部分業經原審判處拘役五十日確定)，林進
    壽於同日23時許，騎機車載運上開電纜線，於翌日 (2日)零
    時40分，途經臺南縣龍崎鄉○○村○○○路口時為警查獲，
    並扣得乙○○所有之兇刀1把。
二、案經臺南縣警察局歸仁分局報請臺灣臺南地方法院檢察署檢
    察官偵查起訴。
    理  由
甲、程序部分：被告以外之人於審判外之陳述，雖不符前4條之
    規定，而經當事人於審判程序同意作為證據，法院審酌該言
    詞陳述或書面陳述作成時之情況，認為適當者，亦得為證據
    。當事人、代理人或辯護人於法院調查證據時，知有第159
    條第1項不得為證據之情形，而未於言詞辯論終結前聲明異
    議者，視為有前項之同意。刑事訴訟法第159條之5定有明文
    。證人林進壽、甲○○等在警訊之證述，係屬審判外之言詞
    陳述，被告並無不同意列為證據 (詳原審卷第52頁)，且本
    院審理時，無於言詞辯論終結前聲明異議。而前開證人在警
    訊所為之證述，係在自由意志下所為陳述，並親閱筆錄無訛
    後始簽名作成之情況，且該證言適為本案應審酌必要事項，
    自有證據能力，得為本案證據。
乙、實體部分：
    一、訊據上訴人即被告乙○○矢口否認有上開竊盜之犯行，
        辯稱：長刀1把是林進壽所有，上開2袋電纜線是林進壽
        竊取的，是林進壽請伊幫助搬運，非伊竊取等語。
    二、惟查：
        (一)被告確於上開時、地竊取甲○○所有電纜線2條共
            長約400公尺，得手後，請林進壽幫助搬運途中，
            被警當場查獲之事實，業據被告乙○○於警訊、偵
            查及原審審理時，坦白承認 (詳警卷第2頁、第3頁
            、偵查卷第21頁、原審卷第63頁)，核與林進壽及
            被害人甲○○指訴情節相符 (詳卷第6頁至第10頁
            、偵查卷第20頁、原審卷第31頁)，並有扣押物品
            目錄、贓物認領保管單、照片4張及長刀1把附卷可
            證。
        (二)被告於本院審理時，翻異前供，辯稱：長刀1把是
            林進壽所有，上開2袋電纜線是林進壽竊取的，是
            林進壽請伊幫助搬運，非伊竊取，有證人丙○○可
            證，並請求傳訊證人丙○○等語。惟林進壽僅幫被
            告乙○○搬運贓物，已如前述，且被告自承機車係
            林進壽所有，若上開電纜線係林進壽所竊取，自可
            自行以機車載回，何須再找被告同往搬運，顯與常
            情不符，是其所辯，顯係卸責之詞，不足採信，犯
            行應可認定，又本案事證已臻明確，故證人丙○○
            經傳訊而未到庭，本院認無再予訊問之必要，並予
            敘明。
    三、按長刀屬尖硬之利器，客觀上足以威脅人之生命身體之
        安全，可供兇器使用，被告意圖為自己不法之所有，攜
        帶凶器竊盜，核其所為係犯刑法第321條第1項第3款攜
        帶凶器竊盜罪。被告於91年間，曾犯贓物罪，經臺灣臺
        南地方法院判處有期徒刑四月確定，至92年5月2日執行
        完畢，又於94年間，再犯詐欺罪經臺灣臺南地方法院判
        處有期徒刑6月確定，而於96年2月7日執行完畢，有臺
        灣高等法院被告前案紀錄表1份在卷可按，其於有期徒
        刑執行完畢後5年內故意再犯有期徒刑以上之罪，為累
        犯，應依法加重其刑。扣案之長刀1支為被告所有且供
        其犯罪所用之物，業經其供承在卷，併爰依法宣告沒收
        。
    四、原審認被告竊盜之罪證明確，適用刑法第321條第1項第
        3款、第47條第1項、第38條第1項第2款，並審酌被告有
        竊盜、詐欺、傷害等前科，猶不思悔改，竟攜帶長刀竊
        取他人電纜線欲變賣謀利，事後雖於警訊、偵審中坦承
        犯行，於原審審理時，見同案被告林進壽未到場，竟又
        否認犯行，堅稱係林進壽攜帶長刀竊取前開電纜線，嗣
        經原審提訊林進壽到庭作證，被告復當庭改稱係其記憶
        錯誤，捨棄訊問證人林進壽並認罪，於本院審理再度否
        認犯行，顯見其無悔改之意，犯後態度不佳等一切情狀
        ，量處有期徒刑十月，並將扣案之被告所有且供其犯罪
        所用之長刀1支，依法宣告沒收，認事用法俱無不合，
        量刑亦稱妥適，被告上訴意旨否認犯罪，空言指摘原判
        決不當，並無可取，為無理由，應予駁回。
丙、據上論斷，應依刑事訴訟法第368條，判決如主文。
本案經檢察官江守權到庭執行職務。
中    華    民    國    97    年    10    月    2     日
                  刑事第五庭  審判長法  官  楊明章
                                    法  官  楊子莊
                                    法  官  戴勝利
以上正本證明與原本無異。
不得上訴。
                                    書記官  陳淑貞
中    華    民    國    97    年    10    月    2     日
附錄：本判決論罪科刑法條：
刑法第321條：犯竊盜罪而有左列情形之一者，處6月以上、5年
             以下有期徒刑：
             一  於夜間侵入住宅或有人居住之建築物、船艦或
                 隱匿其內而犯之者。
             二  毀越門扇、牆垣或其他安全設備而犯之者。
             三  攜帶兇器而犯之者。
             四  結夥三人以上而犯之者。
             五  乘火災、水災或其他災害之際而犯之者。
             六  在車站或埠頭而犯之者。
             前項之未遂犯罰之。


司法院資訊處製作；財團法人民間司法改革基金會備份。
